---
title: "problema1-cp3"
output: html_notebook
---

## Qual a correlação entre os episódios bom(acima de 9) e as temporadas. 
Em probabilidade e estatística, correlação, dependência ou associação é qualquer relação estatística (causal ou não causal) entre duas variáveis e correlação é qualquer relação dentro de uma ampla classe de relações estatísticas que envolva dependência entre duas variáveis.
Diante disso queremos verifica se existe uma dependência entre a quantidade episódios bom e as temporadas, para isso classificamos um episódio bom como um episódio com nota acima de 9. 

```{r}
  dados_escolhidos %>%
  ggplot(aes(x = season_ep,
             y = user_rating,
             color = user_rating >= 9)) + 
  geom_jitter(width = 0.2) + 
  facet_grid(series_name ~ season) 
  
```
Como observamos no gráfico acima não existe uma relação siginificativa ao longo das temporadas em relação a quantidade de episódios bons, diante desse grafico analisamos que ao passar das temporadas para as tres series não existe uma relação em que os episódios bons tendem a aumentar e assim verificamos que para os três séries isso acontece podemos dizer como algo aleatorio e assim verificamos que não existe uma correlação entre as temporadas e os episódios, um exemplo simples para provar essa situação refere-se a série The Blacklist que na sua 3 temporada obteve um número grande de episódios bom porém na 4 temporada o numéro desses episódios caiu consideravelmente. 

## Os episódios que recebe mais votos dos usuários são episódios bom/ruins.

Para isso iremos separar em um grupo de 10 episódios para cada série no caso os 10 episódios mais votados que cada série possui.

```{r}
dados_escolhidos %>%
  arrange(-user_votes) %>%
  ggplot(aes(x = user_rating,y = user_votes,color = series_name)) +
  geom_jitter(width = 0.2) 
```

```{r}

  cor(dados_escolhidos$user_votes,dados_escolhidos$r10)
```

