---
title: "lab01ch01"
output: html_document
---

```{r setup, echo=FALSE, warning=FALSE, message=FALSE}
library(tidyverse)
library(here)
theme_set(theme_bw())
```

## Conjunto de dados utilizado

```{r}
dados <- read_csv(here("data/series_from_imdb.csv"), 
                    progress = FALSE,
                    col_types = cols(.default = col_double(), 
                                     series_name = col_character(), 
                                     episode = col_character(), 
                                     url = col_character(),
                                     season = col_character()))
    
```

## Conjunto de dados utilizado
Diante do conjunto de dados coletados do site IMDB, onde contem dados sobre algumas séries populares na atualidade.
Na análise desse notebook foram escolhidas 3 série bastante popular atualmente, são elas: The Blacklist, House of Cards, Vikings.

```{r}
    dados_escolhidos <- dados %>% 
    filter(series_name %in% c("The Blacklist",
                              "House of Cards",
                              "Vikings"))
    
```

Analisando os dados escolhidos observa que os dados não possuem valores estranhos e não possui um número de variação considerável e desse modo podemos analisar e utilizar o conjunto de dados sem necessariamente utilizar uma filtragem nos dados.

## Primeira pergunta 
Analisaremos o quão bem avaliada as séres no IMDB e desse modo tentar a chegar a uma aproximação de qual serie diante do conjunto escolhido seria a mais bem avaliada de acordo com os votos dos usuarios do site IMDB.

```{r}
    dados_escolhidos %>%
    ggplot(aes(user_rating)) +
    geom_histogram(binwidth = .1, fill = 'chocolate1') + 
    scale_x_continuous(breaks = seq(7,10,0.5)) +
    labs(y = "Número de ocorrências", x = "Ratings dos usuários")
```

Para conhecer o conjunto de dados consideramos o histograma acima para examinar as pontuações que os episódios receberam, como está descrito verificamos o número de ocorrências, ou seja, o número de episódios que receberam determinadas notas, colocou uma diferença de 1 decimo pela aproximação em que as notas se encontra. Em relação à distribuição das notas podemos observa que em sua maior parte está distribuídas entre 8,0 e 9,0.


```{r}
    dados_escolhidos %>% 
    ggplot(aes(x= series_name,
               y = user_rating,
               color=series_name)) +
    geom_boxplot(width = .5,
                 outlier.color = NA) + 
    geom_jitter(width = 0.2) +
    labs(y = "Ratings dos usuários", x = "Séries Escolhidas")
        
    
```

De acordo com o gráfico acima podemos observa que House of Cards tem melhor avaliação se observarmos a mediana dos votos.
Podemos observa neste gráfico que concentração de notas de House of Cards em sua maioria superior a 8,5 algo que não observamos nas outras séries avaliadas.
As demais séries verificamos uma diferença pequena em relação às médias.

Notamos que The Blacklist possui um número um pouco superior de episódios, e verificamos também que existe dados discrepantes com nota igual a 7.


```{r}
sum <- dados_escolhidos %>% 
    group_by(series_name) %>% 
    summarise(n_episodios = n(),
              media = mean(user_rating), 
              mediana =  median(user_rating))

ggplot(data = sum,aes(x = series_name)) +
    geom_point(aes(x = series_name, y = media, color = "Média")) +
    geom_point(aes(x = series_name, y = mediana, color = "Mediana"))


```

Podemos observar que os valores da média e da mediana como valores muito próximo, significando que ambos são representativos para os dados.


## Mudanças de acordo com as temporadas.
Analisaremos de acordo com as temporadas das séries se ocorreu mudanças siginificativas na avaliação de seus episódios.

```{r}
    dados_escolhidos %>% 
    ggplot(aes(x= season_ep,
               y = user_rating,
               color=season,
               group = season)) +
    geom_line() +
    geom_point() + 
    facet_wrap(~ series_name) 
    
```

Considerando de forma separada para cada série analisamos os pontos atribuídos a cada episódios de acordo com a temporada e desse modo verificamos que não ocorre uma variação significativa ao longo das temporadas.

## Conclusão
Diante das análises observadas acima, consideramos que a série House of Cards como mais bem avaliada pelos usuários no site IMDB diante no conjunto avaliado, tendo uma diferença pequena entre as outras duas series avaliadas no processo em relação a suas médias e concentração de avaliações superiores.

## Analise da qualidade dos episodios

, podemos observa apenas caso específico na série The Blacklist onde um episódio recebeu a nota 7,0 algo que se comparamos nas outras temporadas isto não ocorreu no, mas assim como nas outras séries os valores permanecem na mesma faixa.

You can also embed plots, for example:

```{r pressure, echo=FALSE}
plot(pressure)
```

Note that the `echo = FALSE` parameter was added to the code chunk to prevent printing of the R code that generated the plot.
