---
title: "lab01ch01"
output: html_document
---

```{r setup, include=FALSE}
knitr::opts_chunk$set(echo = TRUE)
```

## Analise do arquivo

```{r}
dados = read_csv(here("data/series_from_imdb.csv"), 
                    progress = FALSE,
                    col_types = cols(.default = col_double(), 
                                     series_name = col_character(), 
                                     episode = col_character(), 
                                     url = col_character(),
                                     season = col_character()))
    
```

## Subconjunto de séries
1.How to Get Away with Murder
2.Mr Robot
3.13 Reasons Why
4.The Mentalist
```{r}
    dados_escolhidos <- dados %>% filter(series_name %in% c("How to Get Away with Murder", "Mr Robot","13 Reasons Why","The Mentalist"))
    
```

## Qual das séries que você escolheu é mais bem avaliada no IMDB? 
Considerando o grafico utilizando o boxplot podemos observar que a serie Mr.Robot com uma concentração melhor e a mediana dele como algo considerado para os episodios. Mas consideramos uma difer
```{r}
    dados_escolhidos %>% ggplot(aes(x= series_name,y = user_rating,color=series_name)) +geom_boxplot(width = .5, outlier.color = NA) + geom_jitter(width = 0.2)
        
    
```

## Muda de acordo com as temporadas da série? 

```{r}
    dados_escolhidos %>% ggplot(aes(x = season, y = user_rating,color = series_name)) + geom_line()
```


## Including Plots

You can also embed plots, for example:

```{r pressure, echo=FALSE}
plot(pressure)
```

Note that the `echo = FALSE` parameter was added to the code chunk to prevent printing of the R code that generated the plot.
