---
title: "lab01ch01"
output: html_document
---

```{r setup, echo=FALSE, warning=FALSE, message=FALSE}
library(tidyverse)
library(here)
theme_set(theme_bw())
```

## Conjunto de dados utilizado

```{r}
dados <- read_csv(here("data/series_from_imdb.csv"), 
                    progress = FALSE,
                    col_types = cols(.default = col_double(), 
                                     series_name = col_character(), 
                                     episode = col_character(), 
                                     url = col_character(),
                                     season = col_character()))
    
```

## Conjunto de dados utilizado
Diante do conjunto de dados coletados do site IMDB, onde contem dados sobre algumas séries populares na atualidade.
Na análise desse notebook foram escolhidas 3 série bastante popular atualmente, são elas: The Blacklist, House of Cards, Vikings.

```{r}
    dados_escolhidos <- dados %>% 
    filter(series_name %in% c("The Blacklist",
                              "House of Cards",
                              "Vikings"))
    
```

Analisando os dados escolhidos observa que os dados não possuem valores estranhos e não possui um número de variação considerável e desse modo podemos analisar e utilizar o conjunto de dados sem necessariamente utilizar uma filtragem nos dados.

## Primeira pergunta 
Analisaremos o quão bem avaliada as séres no IMDB e desse modo tentar a chegar a uma aproximação de qual serie diante do conjunto escolhido seria a mais bem avaliada de acordo com os votos dos usuarios do site IMDB.

```{r}
    dados_escolhidos %>%
    ggplot(aes(user_rating)) +
    geom_histogram(binwidth = .1, fill = 'chocolate1') + 
    scale_x_continuous(breaks = seq(7,10,0.5)) +
    labs(y = "Número de ocorrências", x = "Ratings dos usuários")
```

Para conhecer o conjunto de dados consideramos o histograma acima para examinar as pontuações que os episódios receberam, como está descrito verificamos o número de ocorrências, ou seja, o número de episódios que receberam determinadas notas, colocou uma diferença de 1 decimo pela aproximação em que as notas se encontra. Em relação à distribuição das notas podemos observa que em sua maior parte está distribuídas entre 8,0 e 9,0.


```{r}
    dados_escolhidos %>% 
    ggplot(aes(x= series_name,
               y = user_rating,
               color=series_name)) +
    geom_boxplot(width = .5,
                 outlier.color = NA) + 
    geom_jitter(width = 0.2) +
    labs(y = "Ratings dos usuários", x = "Séries Escolhidas")
        
    
```

De acordo com o gráfico acima podemos observa que House of Cards tem melhor avaliação se observarmos a mediana dos votos.
Podemos observa neste gráfico que concentração de notas de House of Cards em sua maioria superior a 8,5 algo que não observamos nas outras séries avaliadas.
As demais séries verificamos uma diferença pequena em relação às médias.

Notamos que The Blacklist possui um número um pouco superior de episódios, e verificamos também que existe dados discrepantes com nota igual a 7.


```{r}
sum <- dados_escolhidos %>% 
    group_by(series_name) %>% 
    summarise(n_episodios = n(),
              media = mean(user_rating), 
              mediana =  median(user_rating))

ggplot(data = sum,aes(x = series_name)) +
    geom_point(aes(x = series_name, y = media, color = "Média")) +
    geom_point(aes(x = series_name, y = mediana, color = "Mediana"))


```

Podemos observar que os valores da média e da mediana como valores muito próximo, significando que ambos são representativos para os dados.


## Mudanças de acordo com as temporadas.
Analisaremos de acordo com as temporadas das séries se ocorreu mudanças siginificativas na avaliação de seus episódios.

```{r}
    dados_escolhidos %>% 
    ggplot(aes(x= season_ep,
               y = user_rating,
               color=season,
               group = season)) +
    geom_line() +
    geom_point(size = 0.8) + 
    facet_wrap(~ series_name) 
    
```

Considerando de forma separada para cada série analisamos os pontos atribuídos a cada episódios de acordo com a temporada e desse modo verificamos que não ocorre uma variação significativa ao longo das temporadas.

## Conclusão
Diante das análises observadas acima, consideramos que a série House of Cards como mais bem avaliada pelos usuários no site IMDB diante no conjunto avaliado, tendo uma diferença pequena entre as outras duas series avaliadas no processo em relação a suas médias e concentração de avaliações superiores.

## Qual das séries que você escolheu tem episódios de qualidade mais irregular segundo o IMDB? A diferença é grande? Pequena?

Para responder a essa pergunta, iremos trabalhar com um conceito chamado desvio padrão, um parâmetro muito usado em estatística que indica o grau de variação de um conjunto de elementos. No nosso caso, usaremos o desvio padrão para indicar o grau de varição das avaliações dos episódios de uma série. Portanto, quanto maior o desvio padrão, maior será a irregularidade entre as notas dos episódios de uma série — ou seja, as notas variam muito de um episódio para outro.

```{r}

dados_escolhidos %>%
    group_by(series_name) %>%
    summarise(dp = sd(user_rating)) %>%
    ggplot(aes(x = reorder(series_name, dp), 
           y = dp, 
           fill = series_name)) +
    geom_bar(stat = "identity",
           alpha = .7, 
           width = .75) +
    labs(y = "Desvio Padrão", x = "Séries Escolhidas")
```

Pelo gráfico podemos observa que a série The Blacklist com um desvio padrão maior entre elas e desse modo está série possui uma maior irregularidade entre as notas de seus episódios tendem uma variação maior entre seus episódios, mas devemos lidar com valores extremos que pode afetar o desvio padrão e desse modo calculamos o IQR.
A sigla IQR significa "Interquartile Range" (em português, Variação Interquartil) e é utilizada em análises estatísticas para ajudar nas conclusões a cerca de um conjunto de dados. Geralmente é mais preferível que a variância para se medir a dispersão de um conjunto de dados, pois exclui a maioria dos elementos discrepantes do conjunto.
IQR nos ajuda pôs pouco varia independente da existência de valores muito extremos.

O IQR é calculado levando em consideração a diferença entre o terceiro e primeiro quartil, ou seja, os 50% de valores mais concentrados.


```{r}
dados_escolhidos %>%
    group_by(series_name) %>%
    summarise(dp = IQR(user_rating)) %>%
    ggplot(aes(x = reorder(series_name, dp), 
           y = dp, 
           fill = series_name)) +
    geom_bar(stat = "identity",
           alpha = .7, 
           width = .75) +
    labs(y = "IQR", x = "Séries Escolhidas")
```

## Conclusão
Observando esse gráfico pode concluir que a série The Blacklist possui maior irregularidade entre as notas de seus episódios e diante da análise feita observamos também que a diferença perante as outras séries relativamente grande baseado nas medidas do desvio padrão e IQR. 

